【裁判字號】    98,抗,39
【裁判日期】    980430
【裁判案由】    本票裁定強制執行
【裁判全文】
臺灣臺南地方法院民事裁定                98年度抗字第39號
抗  告  人  駿憶有限公司
法定代理人  丙○○
相  對  人  上海商業儲蓄銀行股份有限公司
法定代理人  甲○○
代  理  人  乙○○
抗告人因與相對人上海商業儲蓄銀行股份有限公司間請求本票准
許強制執行事件，對於中華民國98年2月24日本院98年度司票字
597號裁定提起抗告，本院裁定如下：
    主  文
抗告駁回。
抗告程序費用新台幣壹仟元由抗告人負擔。
    理  由
一、按執票人向本票發票人行使追索權時，得聲請法院裁定後強
    制執行，票據法第123條定有明文。又本票執票人依上開法
    條之規定，聲請法院裁定及抗告法院之裁定，僅依非訟事件
    程序，以審查強制執行許可與否，並無確定實體上法律關係
    存否之效力，如發票人就票據債務之存否有爭執時，應由發
    票人提起訴訟，以資解決 (最高法院56年台抗字第714號、5
    7年台抗字第76號判例參照)。
二、抗告意旨略以：相對人請求之金額並不正確，有超額情形，
    相對人利用法院非訟事件審查程序、取得債權額不實在的本
    票裁定，相對人對於超額請求部分，應撤回其聲請，爰請求
    廢棄原裁定等語。
三、經查：
  (一)本件相對人主張其執有以抗告人為發票人如原裁定附表所示
    之系爭本票，並免除作成拒絕證書，詎提示未獲付款，依票
    據法第123條聲請裁定許可強制執行等情，已據提出系爭本
    票為證，而依本票之記載形式上觀察，其已具備本票有效要
    件。
  (二)抗告人雖抗辯本件相對人請求金額有誤云云，然相對人是否
    清償本件本票之部分債務，清償金額若干，猶待調查認定，
    抗告人之主張是否屬實，乃係實體上之爭執，揆之上開最高
    法院裁判意旨，亦應由抗告人另行提起訴訟，以資解決，本
    件非訟程序不得加以審究，仍應為許可強制執行之裁定。
  (三)綜上所述，原裁定就系爭本票裁定准予強制執行，核無不合
    ，抗告人執前揭理由提起抗告，尚屬無據，應予駁回。
四、又「依法應由關係人負擔費用者，法院裁定命關係人負擔時
    ，應一併確定其數額」、「前項費用之負擔有相對人者，準
    用民事訴訟法有關訴訟費用之規定」，非訟事件法第24條第
    1項及同法第21條第2項分別定有明文。本件抗告業經駁回在
    案，依上開法條規定，本院應確定非訟事件費用額。茲因抗
    告人提起本件抗告，除繳納抗告費新台幣（下同）1,000 元
    ，未有其餘非訟費用之支出。是以，本件抗告人應負擔之非
    訟費用額確定為1,000元。
五、結論：本件抗告為無理由，依非訟事件法第46條、第21條第
    2項、第24條第1項，民事訴訟法第495條之1第1項、第449條
    第1項、第78條，裁定如主文。
中    華    民    國    98    年    4     月    30    日
                      民事第三庭      法  官  蔡孟珊
以上正本證明與原本無異。
本裁定除以適用法規顯有錯誤為理由，並經本院許可外，不得再
抗告。如提起再抗告，應於收受後10日內委任律師為訴訟代理人
向本院提出再抗告狀，並繳納再抗告費新台幣1,000 元。
中    華    民    國    98    年    4     月    30    日
                                      書記官  吳幸芳


司法院資訊處製作；財團法人民間司法改革基金會備份。
